# 套期处理

提问人：1091 时间：2019-02-17 10:10:42
客户为对冲美元汇率变动风险，对其进口押汇的远期支付的美元进行套期保值，与银行叙作远期结售汇业务，在账务处理上，参考视野论坛上的案例，由于老套期保值准则有套期有效性的比率要求，因此建议企业对其计量为：
以公允价值计量且其变动计入当期损益的金融资产（负债），在 2019 年新的套期保值准则实行后，套期保值准则更倾向于性质上、操作目的上的把握，现在客户提出以前做的远期结售汇业务由于计量为以公允价值计量且其变动计入当期损益的金融资产（负债），会在客观上对业绩考核造成影响，原因为：如果汇率变动方向与预测相反的话，会形成公允价值变动损失，而与其对应的短期借款（进口押汇）会形成汇兑收益，但是汇兑收益体现在财务费用科目，简单说就是远期形成损失，现货形成收益，但是业绩考核直观看报表的话，会认为套期形成了损失（公允价值变动损失），收益又不会直接体现出来；现在企业咨询在新的套期保值准则施行后，是否可以采用套期准则，以客观地反应其套期损益？采用套期准则的具体要求有哪些？谢谢各位老师。

回答人：chenyiwei
新准则下套期会计的运用条件见新CAS 24 第十五条规定。总体上，倾向于对新准则施行日之前已存在的套期继续采用原方法进行会计处理（将套期工具确认为以公允价值计量且其变动计入损益的金融工具），新准则施行日后新发生的套期交易如符合新准则规定的条件，则可以考虑选择运用套期会计方法。
新旧准则下套期会计的具体操作在大部分情况下是类似的。